【裁判字號】    99,裁,1949
【裁判日期】    990826
【裁判案由】    工廠生產設備補償救濟金
【裁判全文】
最  高  行  政  法  院  裁  定
                                      99年度裁字第1949號
上  訴  人  川富電機業有限公司
代  表  人  甲○
被 上訴 人  臺北縣政府
代  表  人  周錫瑋
上列當事人間工廠生產設備補償救濟金事件，上訴人對於中華民
國99年4月7日臺北高等行政法院98年度訴字第2141號判決，提起
上訴，本院裁定如下：
    主  文
上訴駁回。
上訴審訴訟費用由上訴人負擔。
    理  由
一、按對於高等行政法院判決之上訴，非以其違背法令為理由，
    不得為之，行政訴訟法第242條定有明文。依同法第243條第
    1項規定，判決不適用法規或適用不當者，為違背法令；而
    判決有同條第2項所列各款情形之一者，為當然違背法令。
    是當事人對於高等行政法院判決上訴，如依行政訴訟法第24
    3條第1項規定，以高等行政法院判決有不適用法規或適用不
    當為理由時，其上訴狀或理由書應有具體之指摘，並揭示該
    法規之條項或其內容；若係成文法以外之法則，應揭示該法
    則之旨趣；倘為司法院解釋或本院之判例，則應揭示該判解
    之字號或其內容。如以行政訴訟法第243條第2項所列各款情
    形為理由時，其上訴狀或理由書，應揭示合於該條項各款之
    事實。上訴狀或理由書如未依此項方法表明，或其所表明者
    與上開法條規定不合時，即難認為已對高等行政法院判決之
    違背法令有具體之指摘，其上訴自難認為合法。
二、本件上訴人對於高等行政法院判決上訴，係略以：上訴人工
    廠持有現址完納營業稅之單據並持續營業，依臺北縣興辦公
    共工程用地地上物拆遷補償救濟自治條例第11條第2款規定
    營業損失補償金之50%，發給營業損失救濟金。然原判決卻
    以營業損失救濟金之發給，應以合法登記之工廠為限，而駁
    回上訴人之請求，顯有適用法則不當及理由矛盾之違誤。又
    原判決認上訴人工廠需持有工廠登記證之合法工廠，始得請
    求電力內線及外線設備救濟，惟本件應拆除之建築物雖非合
    法設立之工廠，但持有最近一期完繳營業稅單，仍得請求補
    償救濟金，不以持有工廠登記證之合法之工廠為限，原判決
    有適用法規不當之違誤等語，為其理由。
三、本件上訴人對於高等行政法院判決上訴，雖以該判決有判決
    適用法規不當之違背法令為由。茲核上訴人所陳上訴理由，
    或係重述其在原審業經主張而為原判決摒棄不採之陳詞，或
    係就原審取捨證據、認定事實之職權行使事項，任加指摘違
    誤，或係執其個人主觀歧異之法律見解，就原審所為論斷或
    駁斥其主張之理由，泛言原判決不適用法規不當。而未具體
    表明原判決究竟有如何合於不適用法規或適用不當、或有行
    政訴訟法第243條第2項所列各款之情形，尚難認為已對原判
    決之如何違背法令有具體之指摘。且查臺北縣政府為推動地
    方建設，配合興辦公共工程用地內地上物之拆遷補償及救濟
    ，於民國89年10月17日公布制定臺北縣興辦公共工程用地地
    上物拆遷補償救濟自治條例，而「應拆除之合法建築物，如
    係未經合法登記之工廠、持有加油(氣)站經營許可執照之加
    油（氣）站、自來水單位之加壓站、配水池、瓦斯公司之整
    壓站、儲氣槽等，其生產設備之搬遷，不發給補助費。但得
    依下列標準發給生產設備救濟金：一、持有臺北縣營利事業
    登記證者：前條第一項生產設備搬遷補助費之80%。但其營
    業項目與現場不符者，為前條第一項生產設備搬遷補助費之
    50%。二、未持有本縣營利事業登記證，但持有設籍本縣最
    近一期完繳營業稅單據者：前條第1項生產設備補償金之50%
    。」、「應拆除之合法建築物，如係持有工廠登記證之工廠
    ……，得發給生產設備搬遷補助費，其項目如下：一、電力
    內線及外線設備。二、固定附屬設備或機械設備之土木基礎
    。三、機械設備拆裝工資。四、機械設備搬遷拖運費。五、
    工廠原料搬運費。六、吊車或堆高機租用費。」、「第八條
    第一項所定之工廠等，應就其停工期間之下列各項費用及損
    失，發給停工損失補償金：一、薪資支出。二、雇主負擔之
    勞保及健保費用。三、營業損失。」、「應拆除之合法建築
    物，如在第一次召開用地及地上改良物拆遷補償協議座談會
    或徵收、重劃計畫書公告六個月前持有現址營利事業登記證
    及完納營業稅之單據，並持續營業者，應依實際拆除部分之
    營業面積，發給營業損失補償金。但營業所在地與工廠同址
    時，依前條發給停工損失補償金。前項合法建築物，如未持
    有營利事業登記證，但在第一次召開用地及地上改良物拆遷
    補償協議座談會或徵收、重劃計畫書公告6個月前持有現址
    完納營業稅之單據，並持續營業者，按營業損失補償金之50
    %，發給營業損失救濟金。第8條第3項之規定，於營業損失
    補償金，準用之。」、「第8條至11條之規定，於其他建築
    物，準用之。」為該條例第9條、第8條第1項、第10條、第
    11條、第14條分別定有明文。且上開自治條例規定事項屬地
    方制度法第19條規定之地方自治事項，臺北縣政府自得依法
    訂定。則原判決認依上開法律規定，就「電力內線及外線設
    備」、「薪資支出」、「雇主負擔之勞保及健保費用」、「
    營業損失」等部分補償金之發給，皆以應拆除之建築物係持
    有工廠登記證之工廠，即應為合法登記之工廠為限，並無適
    用法規不當之違誤。是依首揭說明，應認本件上訴為不合法
    。
四、據上論結，本件上訴為不合法。依行政訴訟法第249條第1項
    前段、第104條、民事訴訟法第95條、第78條，裁定如主文
    。
中    華    民    國    99    年    8     月    26    日
                    最高行政法院第六庭
                        審判長法官  吳  明  鴻
                              法官  林  茂  權
                              法官  侯  東  昇
                              法官  劉  介  中
                              法官  黃  秋  鴻

以  上  正  本  證  明  與  原  本  無  異
中    華    民    國    99    年    8     月    27    日
                              書記官  王  福  瀛

司法院資訊處製作；財團法人民間司法改革基金會備份。
